臺灣高等法院臺中分院刑事判決　　　　94年度上訴字第1165號
上　訴　人
即　被　告　戊○○
　　　　　　丑○○
　　　　　　　　　　樓（現另案在臺灣彰化監獄執行中）
上列上訴人即被告等因偽造文書等案件，不服臺灣彰化地方法院
93年度訴字第1512號，中華民國94年3月8日第一審判決（起訴案
號：臺灣彰化地方法院檢察署93年度偵字第6647、8025號），提
起上訴，本院判決如下：
    主 　 文
上訴駁回。
    事 　 實
一、戊○○曾因竊盜案件，先後經臺灣彰化地方法院判處有期徒
    刑5月及4月，嗣經裁定應執行有期徒刑8月確定，於民國92
    年1月15日在監服刑期滿執行完畢。丑○○則因連續竊盜案
    件，經臺灣彰化地方法院於93年6月2日以93年度易字第414
    號判決判處有期徒刑6月，於同年月28日確定（尚未執行完
    畢）。
二、丑○○另因欠缺金錢花用，竟基於意圖為自己不法所有之概
    括犯意，或獨自一人，或共同與具有意圖為自己不法所有概
    括犯意聯絡之呂明發二人，先後於附表所示之時間、地點，
    竊取如附表所示天○○等人所有之財物（行竊手法及竊得財
    物內容詳見附表），除其中附表編號二十、二十一部分因未
    能開啟車門，致丑○○該二次竊取自小客車之犯行未能遂行
    外，其餘部分均竊取得手，二人均具竊盜之習慣。
三、丑○○另為隱匿真實身分，竟基於故買贓物之故意，於93年
    7月底某日，在彰化縣和美鎮「五顆星電子遊藝場」內，明
    知壬○○所有之國民身分證、自小客車駕駛執照、健保卡各
    1張（係93年7月22日某時在彰化縣鹿港鎮○○路「你會紅小
    吃部」前遭竊）、癸○○所有之國民身分證、健保卡各1張
    （係於93年7月7日某時在彰化縣鹿港鎮○○路「福鎰銅器公
    司」停車場遭竊）、巳○○所有之機車行車執照、機車保險
    卡各1張（係於93年7月9日下午5時20分許在彰化縣埔鹽鄉○○路○段338號「彥豪金屬公司」停車場前遭竊）等物，均屬
    他人財產犯罪所得之贓物，仍以不詳代價向綽號「阿松」之
    不詳姓名成年男子出資購入上開證件，並將之置於自己實力
    支配之下。
四、嗣戊○○因身體不適，明知其長期積欠全民健康保險費用，
    已不得再以自己真實身分至健保特約醫療院所就診，竟與丑
    ○○另基於意圖為自己不法所有之概括犯意聯絡，由丑○○
    提供前揭竊得之酉○○健保卡，先於93年8月6日之某時，丑
    ○○、戊○○二人相偕前往行政院衛生署立草屯療養院（下
    稱草屯療養院），並基於偽造文書之犯意聯絡，推由丑○○
    偽以酉○○名義填寫「初診掛號申請單」，同時記載酉○○
    之相關個人資料，據以偽造該份私文書後，連同上開竊得之
    酉○○健保卡交予該院醫護人員而行使之，戊○○藉此訛稱
    自己即為酉○○本人，而得以利用健保資格就診，致令該院
    醫護人員陷於錯誤，而同意為戊○○看診並發給藥品，足以
    生損害於酉○○本人權益及草屯療養院、行政院衛生署中央
    健康保險局對於醫療及全民健保業務管理之正確性。戊○○
    、丑○○二人又承續前揭詐欺取財之概括犯意，再於同年月
    16日之某時（依據扣案藥包上就診日期之記載），至草屯療
    養院回診治療（毋庸再填寫初診掛號申請單），由丑○○持
    前揭酉○○之健保卡，戊○○則訛稱自己即為酉○○，致令
    該院醫護人員再次陷於錯誤，而同意為戊○○看診並發給藥
    品。
五、迨93年8月31日下午7時45分許，丑○○駕駛竊來之車牌號碼
    AT-6189號自用小客車，搭載戊○○，行經彰化縣彰化市○○路附近時，為警發現有異予以攔停查獲，並當場起出丑○○前揭故買贓物所得，及如附表編號一至十一所示天○○等
    人之國民身分證等證件，復扣得丑○○所有供前揭竊盜或預
    備供竊盜犯罪使用之鑰匙共36支、瑞士刀1支、摺疊式尖嘴
    鉗1支、六角扳手（即Ｔ型扳手）1支、汽車玻璃敲擊器1支
    、戊○○所有冒用酉○○名義就診詐欺取得之藥包12包等物
    ，始悉上情。
六、案經天○○、Ｂ○○、戌○○、玄○○、宙○○、卯○○、
    亥○○訴由彰化縣警察局彰化分局報請臺灣彰化地方法院檢
    察署檢察官偵查起訴。
    理 　 由
一、訊據上訴人即被告丑○○、戊○○對於前揭竊盜、故買贓物
    、偽造文書及詐欺取財等犯行均坦承不諱，核等告訴人天○○、Ｂ○○、戌○○、玄○○、宙○○、卯○○、亥○○、
    被害人壬○○、癸○○、巳○○（彼等三人於警詢時僅針對
    竊盜及偽造文書部分提出告訴，其效力尚不及於檢察官及本
    院認定之故買贓物犯罪事實）、黃○○○、黃張春喜、酉○○、子○○○、午○○、己○○、寅○○、辰○○、地○○
    、乙○○、丁貴昌（甲○○之父）、申○○、丁○○、宇○○、丙○○於警詢時指訴之情節相符，並經證人即日治回收
    有限公司會計李佳芬證述被告二人前來販售竊得之不銹鋼金
    屬物品等情無訛，復有贓物認領保管單、查詢車輛認可資料
    、初診掛號申請單、秤量傳票、照片、告訴人天○○等人遭
    竊之證件影本等物附卷可稽，及鑰匙共36支、瑞士刀1支、
    摺疊式尖嘴鉗1支、六角扳手（即Ｔ型扳手）1支、汽車玻璃
    敲擊器1支、被告戊○○冒用酉○○名義就診詐欺取得之藥
    包12包等物扣案為憑。另被告丑○○向綽號「阿松」不詳姓
    名成年男子購得之被害人壬○○、癸○○、巳○○國民身分
    證等物，各為彼等被害人於上開犯罪事實三所示時地遭人竊
    取，亦經被害人壬○○、癸○○、巳○○於警詢時指陳甚詳
    ，核其性質當屬他人財產犯罪所得之贓物，要屬無疑。至附
    表編號十七所示被害人甲○○之自用小客車，早於93年8月
    17 日下午7時許報案失竊，有卷附該車車輛認可資料上關於
    失竊及報案時間之記載可憑，自無可能遲至同年月18日下午
    2 時30分許始由被告二人竊取。從而起訴書於附表編號十七
    所載犯罪時間顯係誤載，應予更正。另被告二人持以行竊附
    表編號十二至十四所示自用小貨車之六角扳手一支，為金屬
    材質製成，鈍重堅硬，用以揮擊人之身體自有可能造成傷害
    甚或死亡，客觀上當足以供作兇器使用。而被告二人冒用被
    害人酉○○之名義偽造「初診掛號申請單」，致令草屯療養
    院醫護人員陷於錯誤，而同意為被告戊○○看診並發給藥品
    ，足以生損害於酉○○本人權益及草屯療養院、行政院衛生
    署中央健康保險局對於醫療及全民健保業務管理之正確性，
    亦屬明確。本案事證已臻明確，被告二人犯行均堪認定。
二、核被告丑○○所為，係犯刑法第320條第1項之普通竊盜既遂
    罪（附表編號一至十一、十五至十九部分）、同條第3、1項
    之普通竊盜未遂罪（附表編號二十、二十一部分）、第321
    條第1項第3款之攜帶兇器加重竊盜既遂罪（附表編號十二至
    十四部分）、第349條第2項之故買贓物罪、第216、210條之
    行使偽造私文書罪、第339條第1項之詐欺取財罪。被告戊○○所為，則係犯刑法第320條第1項之普通竊盜既遂罪（附表
    編號十五至十九部分）、第321條第1項第3款之攜帶兇器加
    重竊盜既遂罪（附表編號十二至十四部分）、第216、210條
    之行使偽造私文書罪、第339條第1項之詐欺取財罪。被告二
    人偽造私文書之低度行為，應為行使之高度行為所吸收，不
    另論罪。又被告丑○○在「初診掛號申請單」之姓名欄內填
    寫「酉○○」之姓名，其作用僅在於識別就診之病患身分，
    以便醫院建檔紀錄之用，尚非要求就診人必須親自簽名於上
    ，就該部分應無另行構成刑法第217條偽造署押罪之餘地；
    而草屯療養院固隸屬於行政院衛生署，服務於該醫院之醫護
    人員即為刑法第10條第2項所稱之公務員，惟行政院衛生署
    設立醫院之目的，係以私法之方式，遂行國家照顧國民健康
    之任務，核屬「私法形式之給付行政」，乃使其利用私人之
    地位，以私法型態從事活動，並不具備公權力行使之作用，
    屬私經濟行政之一種。是以被告二人雖偽以被害人酉○○名
    義至草屯療養院看診，並使相關醫護人員將不實病患資料及
    就診結果登載於病歷表等文件上，仍與刑法第214條使公務
    員登載不實文書罪之構成要件有間（最高法院69年台上字第
    2982號判例類此見解，可資參照）。另被告丑○○雖坦承竊
    取被害人未○○、辛○○等二人之證件，惟被害人未○○、
    辛○○二人所有證件失竊之時間分別為92年9月15日及93年4
    月中旬，均為被告丑○○前次竊盜犯行經原審院於93年6月2
    日以93年度易字第414號為有罪判決之前遭竊，就該部分應
    與先前所為竊盜犯行具有連續犯之裁判上一罪關係，而為前
    案判決效力所及，就該部分竊盜犯罪事實亦未經檢察官詳列
    於起訴書內，本院自無從為實體之審酌，附此敘明。被告二
    人就附表編號十二至十九所示竊盜犯行，及前揭所犯行使偽
    造私文書、詐欺取財等犯罪事實，均有犯意聯絡及行為分擔
    ，皆為共同正犯。被告二人所為多次竊盜犯行，及先後二次
    至草屯療養院詐欺取財犯行，均時間緊接，方法相同，各觸
    犯基本構成要件相同之罪名，顯係各基於概括犯意反覆為之
    ，各應依連續犯之規定，分別論以攜帶兇器加重竊盜既遂及
    詐欺取財一罪，並均依法加重其刑。被告丑○○以單一故買
    贓物犯行，同時侵害被害人壬○○、癸○○、巳○○三人之
    財產法益，為想像競合犯，仍從一重之故買贓物罪論處。又
    被告二人所犯行使偽造私文書與詐欺取財罪間，則有方法結
    果之牽連關係，應從較重之行使偽造私文書罪處斷。而被告
    丑○○竊得被害人酉○○健保卡等證件時，並未慮及日後將
    偕同被告戊○○持該證件向草屯療養院看診行使，僅係適逢
    被告戊○○身體不適而臨時起意為之，是以被告丑○○所犯
    竊盜罪與行使偽造私文書罪間，並無牽連關係可言，而應認
    被告丑○○前揭所犯攜帶兇器加重竊盜、故買贓物、行使偽
    造私文書罪間，及被告戊○○所犯攜帶兇器加重竊盜、行使
    偽造私文書罪間，均為犯意各別，行為互殊，應予分論併罰
    。查被告戊○○前因竊盜案件，先後經原審法院分別判處有
    期徒刑5月及4月確定，嗣經裁定應執行有期徒刑8月，如易
    科罰金以3百元折算1日確定，於92年1月15日在監服刑期滿
    執行完畢，有臺灣高等法院被告前案紀錄表在卷可按，其受
    有期徒刑之執行完畢，五年內再犯本件法定本刑有期徒刑以
    上之罪，為累犯，應依法遞加重（連續攜帶兇器竊盜部分）
    及加重（行使偽造私文書部分）其刑。又被告丑○○所犯附
    表編號一至十一所示竊盜犯行，固未經檢察官詳載於起訴書
    內，惟此部分既與被告丑○○其餘業經載明起訴事實之竊盜
    犯行有連續犯之裁判上一罪關係，自為起訴效力所及；而被
    告二人冒用被害人酉○○名義向草屯療養院以健保資格就診
    拿藥，亦另涉有刑法第339條第1項之詐欺取財罪名，固亦未
    經檢察官詳載於犯罪事實內，然此部分與前揭行使偽造私文
    書部分另有牽連犯之裁判上一罪關係，已如前述，亦屬起訴
    效力所及，就上開部分應由本院併予審理，同此敘明。原審
    法院因認被告二人罪證明確，適用刑法第28條、第56條、第
    210條、第216條、第321條第1項第3款、第339條第1項、第3
    49條第2項、第55條、第47條、第51條第5款、第38條第1項
    第2款、第3款，竊盜犯贓物犯保安處分條例第3條第1項第1
    款、第4條、第5條第1項前段，罰金罰鍰提高標準條例第1條
    前段規定，審酌被告二人不知憑恃己力賺取生活所需，反而
    多次行竊他人財物不輟，價值觀念已有偏差，尤其被告丑○○一再行竊二十餘次不知收斂，更應嚴予責難；而被告二人
    先前均有竊盜前科紀錄，並經法院判處徒刑確定，理應記取
    教訓謹慎行事，卻仍屢屢蹈犯刑章，恣意行竊，惡性重大；
    又被告二人於原審法院審理期間亦未能完全坦認犯行，及其
    犯罪動機、手段、竊得財物之價值、所生危害、犯罪後之態
    度、智識程度等一切情狀，分別量處被告戊○○竊盜部分有
    期徒刑1年8月，行使偽造私文書部分有期徒刑5月，應執行
    有期徒刑2年；被告丑○○竊盜部分有期徒刑2年6月，行使
    偽造私文書部分有期徒刑5月，故買贓物部分有期徒刑3月，
    應執行有期徒刑3年。又以被告戊○○於先前所犯竊盜案件
    接受徒刑執行完畢後，相隔1年有餘隨即夥同被告丑○○下
    手行竊他人財物8次，竊盜積習難改，顯已具備慣行竊盜之
    事實；而被告丑○○於短時內連續從事附表所示21件竊盜犯
    行，犯罪時間亦屬密接，足徵被告丑○○已有從事竊盜犯罪
    之習慣。渠等二人既非熟稔憑恃己力謀生之道，致未能徹底
    戒除竊盜之惡習，自應藉由積極勞動之工作環境，使其培養
    勤奮任事、樂觀進取之態度，以為重返現實社會之準備。是
    就被告二人犯罪行為之嚴重性、犯罪手段所表現之危險性及
    對其將來行為之期待性綜合觀之，實有令入勞動處所施以強
    制工作之必要，乃依竊盜犯贓物犯保安處分條例第3條第1項
    第1款、第4條、第5條第1項前段之規定，均併予宣告被告二
    人於刑之執行前，令入勞動場所強制工作3年，以收敦化教
    養之效。至扣案之鑰匙共36支、瑞士刀1支、摺疊式尖嘴鉗1
    支、六角扳手（即Ｔ型扳手）1支、汽車玻璃敲擊器1支等物
    ，均為被告丑○○所有用以供竊盜或預備行竊使用之物，業
    據其於警詢及本院審理中供陳甚明，均應依法宣告沒收；另
    被告戊○○冒用被害人酉○○名義就診取得之藥包12包，則
    為被告戊○○所有由被告二人詐欺取財犯罪所得財物，亦應
    予沒收。至於其餘扣案之多功能腳指甲剪等物，或無證據證
    明確與被告二人前揭犯行有何直接關聯，或無從證明確屬被
    告二人所有，尚不得逕予宣告沒收。核其認事用均無違誤，
    量刑亦屬妥適，應予維持。被告二人上訴意旨未據提出任何
    有利之證據，徒以原審法院量刑過重為由，執以指摘原判決
    不當，並無理由，應予駁回。
三、公訴意旨另以：被告丑○○於93年7月底某日，在彰化縣和
    美鎮「五顆星電子遊藝場」內，明知被害人未○○、辛○○
    、天○○、黃○○○、黃張春喜、Ｂ○○、酉○○、戌○○
    、玄○○、子○○○、宙○○、卯○○、Ａ○○、午○○、
    己○○等人之證件係被竊贓物，仍向綽號「阿松」之男子予
    以購入，因認被告丑○○就此部分亦涉有刑法第349條第2項
    之故買贓物罪嫌云云。惟按犯罪事實應依證據認定之，無證
    據不得認定犯罪事實，刑事訴訟法第154條第2項定有明文。
    經查：被告丑○○對於持有上開證件為警查獲之事實固坦承
    不諱，惟其已於原審審理時供承：「（問：起訴書附表編號
    一所載十八人證件，如何來的？）有的是我自己偷的，有的
    是別人給我的：：：。」、「（問：哪些是你偷的？）別人
    給我的只有三、四張：：：巳○○、壬○○、癸○○、Ｂ○○的證件不是我偷的。」、「（問：除了壬○○、癸○○、
    巳○○、Ｂ○○四件外，其餘十四個人證件是否都是你偷來
    的？）是。」等語，業已否認上開證件（Ｂ○○部分除外，
    惟該部分依本院前揭認定，亦屬被告丑○○行竊所得，詳如
    前述）均係伊向「阿松」購得，而為被告丑○○親自下手行
    竊。另依卷內現存證據觀之，既無綽號「阿松」之人詳細年
    籍資料足供本院進行調查，亦無從證明上開證件即為被告丑
    ○○向綽號「阿松」之人直接洽購。則被告丑○○固於警詢
    及偵查中坦承出資故買上開失竊證件云云，惟與其於原審審
    理時所為上開供述已非一致，又無積極證據足認被告丑○○
    先前於警詢及偵查中供述上開故買贓物情節確屬真實，自不
    得率以刑法第349條第2項故買贓物罪名相繩。惟公訴人前揭
    所指部分如成立犯罪，與被告丑○○於犯罪事實三所犯故買
    贓物犯行應有想像競合犯之裁判上一罪關係，就此部分爰不
    另為無罪之諭知，附此明。
據上論斷，應依刑事訴訟法第368條，判決如主文。
本案經檢察官庚○○到庭執行職務。
中　　華　　民　　國　　94　　年　　8 　　月　　18　　日
                刑事第六庭  審判長法　官　李　文　雄
                                  法　官　陳　嘉　雄
                                  法　官　邱　顯　祥
上列正本證明與原本無異。
偽造私文書部分得上訴。
其餘部分不得上訴。
如不服本判決應於收受送達後十日內向本院提出上訴書狀，其未
敘述上訴之理由者並得於提起上訴後十日內向本院補提理由書（
均須按他造當事人之人數附繕本）。
                                  書記官　陳　桂　芬
中　　華　　民　　國　　94　　年　　8 　　月　　18　　日
附表：
  ┌──┬───────┬─────────┬─────┬────────────┬───────┬─────┐
  │編號│犯罪時間      │犯罪地點          │犯罪參與者│犯罪手法                │所得財物      │既、未遂  │
  ├──┼───────┼─────────┼─────┼────────────┼───────┼─────┤
  │一  │93年7月上旬某 │彰化縣和美鎮○○路│丑○○    │竊取天○○所有之手提包1 │內有天○○之國│既遂      │
  │    │日            │57號「一加一安親班│          │只                      │民身分證、健保│          │
  │    │              │」前              │          │                        │卡、金融卡、行│          │
  │    │              │                  │          │                        │動電話       │          │
  ├──┼───────┼─────────┼─────┼────────────┼───────┼─────┤
  │二  │93年7月上旬某 │彰化縣鹿港鎮○○路│丑○○    │竊取黃○○○所有放置於機│黃○○○之國民│既遂      │
  │    │日            │475號鹿港天后宮香 │          │車置物箱內之物品        │身分證、會員證│          │
  │    │              │客大樓地下停車場  │          │                        │、健保卡      │          │
  ├──┼───────┼─────────┼─────┼────────────┼───────┼─────┤
  │三  │93年7月中旬某 │彰化縣彰化市○○路│丑○○    │竊取黃張春喜所有放置於機│內有黃張春喜之│既遂      │
  │    │日            │「國盛鋼鐵股份有限│          │車置物箱內之皮包        │國民身分證、健│          │
  │    │              │公司」前停車場    │          │                        │保卡、提款卡、│          │
  │    │              │                  │          │                        │現金新臺幣（下│          │
  │    │              │                  │          │                        │同）1千多元   │          │
  ├──┼───────┼─────────┼─────┼────────────┼───────┼─────┤
  │四  │93年7月16日下 │彰化縣彰化市○○路│丑○○    │竊取戌○○所有放置於機車│內有戌○○及謝│既遂      │
  │    │午1時許       │「彰化百貨」前    │          │置物箱內之手提包        │宗宏之國民身分│          │
  │    │              │                  │          │                        │證各1、機車駕 │          │
  │    │              │                  │          │                        │照、健保卡、金│          │
  │    │              │                  │          │                        │融卡、提款卡、│          │
  │    │              │                  │          │                        │行動電話、現金│          │
  │    │              │                  │          │                        │7 千多元      │          │
  ├──┼───────┼─────────┼─────┼────────────┼───────┼─────┤
  │五  │93年7月16日下 │彰化縣伸港鄉定興村│丑○○    │竊取玄○○所有放置於機車│內有玄○○之國│既遂      │
  │    │午5時30分許   │312號「隆昇暉鐵工 │          │置物箱內之皮夾          │民身分證、機車│          │
  │    │              │廠」內停車場      │          │                        │駕照、行車執照│          │
  │    │              │                  │          │                        │、健保卡、提款│          │
  │    │              │                  │          │                        │卡、現金4千元 │          │
  ├──┼───────┼─────────┼─────┼────────────┼───────┼─────┤
  │六  │93年7月17日下 │彰化縣福興鄉萬豐村│丑○○    │竊取子○○○所有放置於機│內有子○○○之│既遂      │
  │    │午5時許       │番花路萬豐巷20之21│          │車置物箱內之手提包      │國民身分證、健│          │
  │    │              │號前停車場        │          │                        │保卡、提款卡、│          │
  │    │              │                  │          │                        │郵局存摺、現金│          │
  │    │              │                  │          │                        │5百元         │          │
  ├──┼───────┼─────────┼─────┼────────────┼───────┼─────┤
  │七  │93年7月19日下 │彰化縣彰化市○○路│丑○○    │竊取宙○○所有放置於機車│內有宙○○之國│既遂      │
  │    │午4時50分許   │3段364號「泰和托兒│          │置物箱內之手提包        │民身分證、機車│          │
  │    │              │所」內            │          │                        │駕照、健保卡、│          │
  │    │              │                  │          │                        │金融卡、眼鏡、│          │
  │    │              │                  │          │                        │現金3千元     │          │
  ├──┼───────┼─────────┼─────┼────────────┼───────┼─────┤
  │八  │93年7月22日下 │彰化縣彰化市○○街│丑○○    │竊取卯○○所使用機車置物│內有卯○○、盧│既遂      │
  │    │午6時30分許   │陽明公園停車場    │          │箱內放置之卯○○及Ａ○○│予思之國民身分│          │
  │    │              │                  │          │所有皮夾各1只           │證、機車駕照、│          │
  │    │              │                  │          │                        │健保卡各1張、 │          │
  │    │              │                  │          │                        │提款卡、行車執│          │
  │    │              │                  │          │                        │照、現金4千元 │          │
  ├──┼───────┼─────────┼─────┼────────────┼───────┼─────┤
  │九  │93年7月22日晚 │彰化縣彰化市介壽南│丑○○    │竊取午○○所有放置於機車│內有午○○之國│既遂      │
  │    │間10時許      │路14巷18號前      │          │置物箱內之皮夾          │民身分證、健保│          │
  │    │              │                  │          │                        │卡、提款卡、現│          │
  │    │              │                  │          │                        │金1 千元      │          │
  ├──┼───────┼─────────┼─────┼────────────┼───────┼─────┤
  │十  │93年7月26日晚 │彰化縣和美鎮○○路│丑○○    │竊取己○○所有置放於機車│內有己○○之國│既遂      │
  │    │間9時45分許   │6段「原彩小說店」 │          │置物箱內之皮夾          │民身分證、機車│          │
  │    │              │前                │          │                        │駕照、健保卡、│          │
  │    │              │                  │          │                        │提款卡、信用卡│          │
  │    │              │                  │          │                        │、行動電話、現│          │
  │    │              │                  │          │                        │金3千餘元     │          │
  ├──┼───────┼─────────┼─────┼────────────┼───────┼─────┤
  │十一│93年7月13日某 │彰化縣埔鹽鄉○○路│丑○○    │竊取酉○○、Ｂ○○置放於│酉○○及Ｂ○○│既遂      │
  │    │時            │2段272號前        │          │機車置物箱內之財物      │之國民身分證、│          │
  │    │              │                  │          │                        │汽、機車駕照各│          │
  │    │              │                  │          │                        │1張、酉○○、 │          │
  │    │              │                  │          │                        │Ｂ○○、陳泓嘉│          │
  │    │              │                  │          │                        │之健保卡各1張 │          │
  │    │              │                  │          │                        │、酉○○之金融│          │
  │    │              │                  │          │                        │卡、信用卡、現│          │
  │    │              │                  │          │                        │金約6 千元    │          │
  ├──┼───────┼─────────┼─────┼────────────┼───────┼─────┤
  │十二│93年7月18日凌 │彰化縣彰化市○○路│戊○○、莊│由戊○○負責把風，丑○○│車號M5-1760號 │既遂      │
  │    │晨零時許      │精誠中學前        │國彬      │則持客觀上足供兇器使用之│自用小貨車1部 │          │
  │    │              │                  │          │六角扳手，竊取寅○○所有│，約值15萬元  │          │
  │    │              │                  │          │車號M5-1760號自用小貨車 │              │          │
  ├──┼───────┼─────────┼─────┼────────────┼───────┼─────┤
  │十三│93年7月21日上 │彰化縣鹿港鎮頂厝里│戊○○、莊│由戊○○負責把風，丑○○│車號N2-5076號 │既遂      │
  │    │午5時許       │鹿東路136號       │國彬      │則持客觀上足供兇器使用之│自用小貨車1部 │          │
  │    │              │                  │          │六角扳手，竊取辰○○所有│，約值5萬元   │          │
  │    │              │                  │          │車號N2-5076號自用小貨車 │              │          │
  ├──┼───────┼─────────┼─────┼────────────┼───────┼─────┤
  │十四│93年7月23日上 │彰化縣和美鎮山犁里│戊○○、莊│由戊○○負責把風，丑○○│車號5M-7061號 │既遂      │
  │    │午5時許       │道周路308巷1號旁  │國彬      │則持客觀上足供兇器使用之│自用小貨車1部 │          │
  │    │              │                  │          │六角扳手，竊取地○○所有│，約值10萬元  │          │
  │    │              │                  │          │車號5M-7061號自用小貨車 │              │          │
  ├──┼───────┼─────────┼─────┼────────────┼───────┼─────┤
  │十五│93年7下旬某日 │彰化縣埔鹽鄉子村│戊○○、莊│由丑○○、戊○○共同連續│不銹鋼板、碳鋼│既遂      │
  │    │              │彰水路2段213巷17號│國彬      │竊取乙○○所有不銹鋼板及│板，約值2萬元 │          │
  │    │              │對面空地內        │          │碳鋼板等物2次，嗣將竊得 │              │          │
  │    │              │                  │          │財物載運至日治資源回收場│              │          │
  │    │              │                  │          │販售                    │              │          │
  ├──┼───────┼─────────┼─────┼────────────┼───────┼─────┤
  │十六│93年8月上旬某 │彰化縣福興鄉大崙村│戊○○、莊│由丑○○、戊○○共同竊取│白鐵、鋁製品，│既遂      │
  │    │日凌晨3時許   │大崙街38號前廣場  │國彬      │亥○○所有之白鐵、鋁製品│約值4萬多元   │          │
  ├──┼───────┼─────────┼─────┼────────────┼───────┼─────┤
  │十七│93年8月17日下 │彰化縣福興鄉橋頭村│戊○○、莊│由戊○○負責把風，丑○○│車號7W-1959號 │既遂      │
  │    │午2時許（起訴 │中正路黃昏市場旁空│國彬      │則持自備鑰匙竊取甲○○所│自用小貨車1部 │          │
  │    │書誤為同年月18│地內              │          │有車號7W-1959號自用小貨 │，約值4、50萬 │          │
  │    │日下午2時30分 │                  │          │車                      │元            │          │
  │    │許）          │                  │          │                        │              │          │
  ├──┼───────┼─────────┼─────┼────────────┼───────┼─────┤
  │十八│93年8月26日下 │彰化縣福興鄉社尾村│戊○○、莊│由戊○○、丑○○共同竊取│不銹鋼欄杆、鋁│既遂      │
  │    │午4時30分許   │浮景巷30號旁      │國彬      │申○○所有不銹鋼欄杆、鋁│門窗戶、輪胎，│          │
  │    │              │                  │          │門窗戶、輪胎            │約值8千7百元  │          │
  ├──┼───────┼─────────┼─────┼────────────┼───────┼─────┤
  │十九│93年8月27日下 │南投縣南投市工業東│戊○○、莊│由戊○○負責把風，丑○○│車號AT-6189號 │既遂      │
  │    │午5時許       │路31之3 號        │國彬      │則持自備鑰匙竊取丁○○所│自小客車1部， │          │
  │    │              │                  │          │有車號AT-6189號自用小客 │約值3 萬元    │          │
  │    │              │                  │          │車                      │              │          │
  ├──┼───────┼─────────┼─────┼────────────┼───────┼─────┤
  │二十│93年8月31日下 │彰化縣彰化市卦山里│丑○○    │持自備鑰匙竊取宇○○所有│未得手        │未遂      │
  │    │午6時55分許   │大智路66號前      │          │車號0581-G8號自用小客車 │              │          │
  │    │              │                  │          │，並致鎖孔毀壞（毀損部分│              │          │
  │    │              │                  │          │未據告訴）              │              │          │
  ├──┼───────┼─────────┼─────┼────────────┼───────┼─────┤
  │二十│93年8月31日下 │彰化縣彰化市卦山里│丑○○    │持自備鑰匙竊取丙○○所有│未得手        │未遂      │
  │一  │午7時許       │大智路4巷口       │          │車號W3-5389號自用小客車 │              │          │
  │    │              │                  │          │，並致鎖孔毀壞（毀損部分│              │          │
  │    │              │                  │          │未據告訴）              │              │          │
  └──┴───────┴─────────┴─────┴────────────┴───────┴─────┘
                                               Ｉ
